臺灣臺北地方法院民事裁定
111年度聲字第551號
聲  請  人  黃聖岱
代  理  人  王仲軒律師
相  對  人  袁珮婷

上列當事人間因確認本票債權不存在事件(本院111年度簡上字第
91號），聲請停止執行，本院裁定如下：  
    主  文
聲請人於供擔保新臺幣玖仟元後，本院一〇九年度司執字第九五
四二四號強制執行事件（關於債權人為袁珮婷部分）之強制執行
程序，於本院一一一年度簡上字第九一號確認本票債權不存在事
件判決確定前，應暫予停止。
    理  由
一、按強制執行程序開始後，除法律另有規定外，不停止執行。
    又發票人主張本票係偽造、變造者，於執票人依票據法第12
    3條規定就本票聲請法院為強制執行之裁定送達後20日內，
    得對執票人向為裁定之法院提起確認之訴。發票人主張本票
    債權不存在而提起確認之訴不合於第1項之規定者，法院依
    發票人聲請，得許其提供相當並確實之擔保，停止強制執行
    。強制執行法第18條第1項、非訟事件法第195條第1項、第3
    項分明定有明文。另前述擔保金額之多寡，屬法院職權裁量
    範圍；但此項擔保係備供強制執行債權人因停止執行所受損
    害之賠償，故法院定擔保金額時，應斟酌該債權人因停止執
    行可能遭受之損害，以為衡量之標準，非以標的物之價值或
    其債權額為依據。債權人因停止執行可能遭受之損害，在執
    行名義命為金錢給付之情形，係指債權人因停止執行延後受
    償，未能即時利用該款項所可能遭受之損害而言（最高法院
    109年度台抗字第706號、108年度台抗字第940號裁定要旨參
    照）。
二、聲請意旨略以：相對人執本院109年度司票字第13007號裁定
    （下稱系爭本票裁定），聲請對伊之財產為強制執行，經本
    院以109年度司執字第95424號給付票款事件（下稱系爭執行
    事件）執行在案。惟伊已向本院提起確認本票債權不存在之
    訴，經本院以109年度店簡字第1298號判決駁回該訴，伊不
    服判決結果，已依法提起上訴，現由本院以111年度簡上字
    第91號審理中（下稱本案訴訟），伊係遭脅迫始簽立系爭本
    票，系爭執行事件如不即時停止，將對伊之經濟及身心狀況
    衝擊甚鉅，爰依非訟事件法第195條第3項規定，陳明願供擔
    保，請准於本案訴訟判決確定前停止系爭執行事件之執行程
    序等語。　　
三、經查：
　㈠相對人持系爭本票裁定暨確定證明書為執行名義，聲請於新
    臺幣（下同）120,000元及自民國109年7月2日起至清償日止
    按年息6％計算之利息範圍內，對聲請人之財產為強制執行，
    業經本院民事執行處以系爭執行事件執行在案，並先後於10
    9年9月3日、同年月10日核發扣押命令，執行程序尚未終結
    等情，業經本院調取系爭執行事件卷宗核閱無誤。次查，聲
    請人於109年7月23日向本院提起本案訴訟，現仍由本院以11
    1年度簡上字第91號審理中乙節，亦經查核屬實。從而，聲
    請人聲請於本案訴訟判決確定以前，供擔保請准裁定停止系
    爭執行事件之執行程序，洵屬有據。
  ㈡又系爭執行事件之執行債權為金錢債權，相對人因停止執行 
    可能遭受之損害，乃停止執行期間利用該執行債權得取得之
    利息。而相對人於系爭執行事件聲請強制執行之債權本金為
    120,000元，未逾1,500,000元，本案訴訟為不得上訴三審案
    件，參考各級法院辦案期限實施要點第2條規定，第二審簡
    易程序審判案件之期限為2年，以本案訴訟第二審審判期限
    尚餘1年5月再加計裁判送達所需期間，推估本件停止執行之
    期間約為1年6個月，以此計算相對人因系爭執行事件停止執
    行可能所受損害為9,000元【計算式：120,000元×5%×1.5年=
    9,000元】，茲酌定聲請人為相對人提供9,000元後，系爭執
    行事件之執行程序於本案訴訟判決確定前，應暫予停止。
五、據上論結，本件聲請為有理由，爰裁定如主文。
中　　華　　民　　國　　111 　年　　10　　月　　5 　　日
                  民事第八庭  審判長法  官  蔡世芳
                                    法  官  鄧晴馨
                                    法  官  蕭如儀
以上正本係照原本作成。
本裁定不得抗告。　　　　　　　　　　　　　　　　　　
中　　華　　民　　國　　111 　年　　10　　月　　5 　　日
                                    書記官  劉茵綺